【裁判字號】    89,訴,289
【裁判日期】    900510
【裁判案由】    詐欺等
【裁判全文】
臺灣新竹地方法院刑事判決                          八十九年度訴字第二八九號
    公  訴  人  臺灣新竹地方法院檢察署檢察官
    被      告  丑○○
右列被告因詐欺等案件，經檢察官提起公訴（八十九年度偵字第七九七一號），本院
判決如左：
    主  文
丑○○連續意圖為自己不法之所有，以詐術使人將本人之物交付，處有期徒刑捌月，
緩刑年，緩刑期內付保護管束。
    事  實
一、緣丑○○因岳家負債向其借錢，礙於面子問題不敢告以自己亦無力幫助，竟於民
    國八十八年八月間，先以新台幣（下同）五千元之價格，向在「跳蚤市場」雜誌
    刊登分類廣告之不詳姓名人士購得其所出售、戶名為「壬○○」、局號為：０三
    一一一三─０號（交通部郵政總局臺北縣土城市清水分局，起訴書誤載為：ＯＯ
    三一一五號）、帳號為：０三八七八六─０號之郵局帳戶一個及金融卡一枚後，
    即意圖為自己不法之所有，並基於概括之犯意，在其位於新竹市○○路七九號三
    樓之住處，連續：
（一）先於同年九月二十三日晚間，以其所有之0000000000號行動電話，
      與亦在「跳蚤市場」雜誌刊登如附表編號一所示廣告表示欲購買遊戲光碟片、
      留有（０六）0000000號電話之乙○○聯絡，並自稱是「黃同學」，佯
      稱其有遊戲光碟片要賣，雙方談妥以九百五十元之價格成交，乙○○誤以為丑
      ○○確實有遊戲光碟片要賣而同意付款，丑○○隨即利用乙○○不了解金融機
      構設立的自動提款機有轉帳功能，在問得乙○○所有之0000000000
      號行動電話號碼並留下自己所有之另一支0000000000號行動電話門
      號後，遂要求乙○○至提款機前聽候其以電話指示匯款，其收到匯款後必將遊
      戲光碟片寄出，乙○○隨即至住處附近之台南市某郵局設立之自動提款機前，
      以自己所有、詳如附表編號一所示、局號為：００三一五九─一號、帳號為：
      ０三四七六一─七號之郵局帳戶金融卡，先依丑○○之指示輸入前開壬○○所
      有之帳戶帳號後，於輸入金額時，丑○○復接續向乙○○騙稱因轉帳需要手續
      費七元，故應在欲轉帳金額九百五十元之後多按一個七，使乙○○不疑有他，
即輸入金額「９５０７」後，再按「確認」鍵，因而以此不正方法使乙○○匯
      入其所有之九千五百零七元；待約十分鐘後，丑○○再次撥打乙○○上開行動
      電話，向其表示因為剛才乙○○操作程序錯誤，必須再依同前之方法重新輸入
      一次，並指示乙○○這次只要按下「６００９」之金額即可，再以同上方法使
      乙○○再匯入六千零九元至壬○○之帳戶。其後，丑○○又撥打乙○○上開行
      動電話表示，因遊戲光碟片售價僅為九百五十元，但乙○○因為操作錯誤而支
      付了一萬五千元，超過部分的錢要退還給乙○○，遂向乙○○詢問其所有之上
      開郵局帳戶帳號，乙○○隨即發現自己說錯帳號，立即與丑○○聯絡，丑○○
      便佯稱上開款項均已匯入乙○○的帳戶，如果其要取回一萬五千元，必須再匯
      一萬五千元才能將匯錯的款項帶出，並表示願意幫乙○○負擔二千元，使乙○○不疑有他而再將其所有之現金以匯款之方式分二次匯入五千元、八千元於前
      開壬○○之帳戶，共匯入一萬三千元。至同年月二十八日，丑○○再與乙○○
      聯絡時，因乙○○表示一直沒有收到丑○○所退還之款項，丑○○遂表示其已
      將錢匯入乙○○之上開帳戶，乙○○之所以一直未收到錢可能是該帳戶有問題
      ，若要辦理止付需要很多時間，不如乙○○將該帳戶之金融卡、印鑑章以快遞
      寄送並告知金融卡之密碼，由其直接去櫃檯辦理會比較快，乙○○因由於不懂
      辦理止付之流程而一時不察、陷於錯誤，復將其所有、詳如附表編號一所示之
      上開郵局帳戶之金融卡及印鑑章各一枚以快遞方式寄交丑○○，並同時告知丑
      ○○上開金融卡密碼以及其身分證統一編號，丑○○於收到後即避不見面，乙○○亦未收到光碟片，始知受騙；
（二）繼於詳如附表編號二至七號所示之時間，以其所有之上開行動電話，向亦在「
      跳蚤市場」雜誌上刊登詳如附表編號二至七號所示廣告之癸○○、丙○○、丁○○、辛○○、己○○、蕭春福等人聯絡，使癸○○、丙○○、丁○○、辛○○、己○○、蕭春福等人因年輕識淺而不疑有他，並應丑○○之要求，於接到
      電話後分別隨即至附表編號二至七號所示之地點，以同右（一）之方式操作自
      動提款機轉帳部分予丑○○所指定之上開乙○○所有之郵局帳戶，丑○○因而
      以此不正方法使癸○○、丙○○、丁○○、辛○○、己○○、蕭春福等人匯入
      其等所有、詳如附表編號二至七號所示之金錢，其後丑○○即避不見面，亦未
      寄出任何物品，癸○○、丙○○、丁○○、辛○○、己○○、蕭春福等人始知
      受騙；
（三）復於附表編號九所示之時間，再以上開其所有之行動電話與於「跳蚤市場」雜
      誌刊登詳如附表編號九所示廣告之戊○○（起訴書誤載為：莊育屏）聯絡，自
      稱係土城國小的「黃同學」，表示欲購買其所欲出賣之快譯通電子辭典，雙方
      談妥後，丑○○復表示希望能在翌日以快遞方式收到電子字典，遂請戊○○準
      備一張存款金額高於六千元之金融卡，再至自動提款機前依其之指示操作，便
      會將六千元之貨款匯入戊○○之帳戶內；戊○○因一時找不到自己的金融卡，
      遂一方面向友人庚○○（起訴書誤載為：陳凱元）借用金融卡幫忙，一方面亦
      請不知情之庚○○將其之前所借用之上開電子辭典以快遞方式寄給丑○○，經
      庚○○同意後，並將庚○○之行動電話號碼告知丑○○。嗣於同日晚間九時許
      ，丑○○便打電話給庚○○，利用庚○○不懂自動提款機轉帳功能之機會，再
      以同右（一）之方法，指示庚○○先以其所有、如附表編號九所示之臺灣中小
      企業銀行帳戶之金融卡，以上開乙○○所有之郵局帳戶為匯入帳戶，匯入一千
      零十二元後，再以其所有、如附表編號九所示之郵局金融卡以上開乙○○所有
      之郵局帳戶為匯入帳戶，匯入八千零六十七元，丑○○因而以此不正方法使庚○○共匯入其所有、詳如附表編號八號所示之九千零七十九元；於操作完畢後
      ，丑○○要求庚○○立刻檢查郵局帳戶內之餘額，庚○○告知僅剩下二百零二
      元後，丑○○即表示是庚○○剛才輸入程序錯誤，要其重新輸入或是再找其他
      同學的提款卡來試，至於輸入錯誤部分之金額，丑○○保證會幫庚○○追回來
      ，使庚○○不疑有他，遂將其所有之上開郵局金融卡一張、提款密碼及戊○○
      所有之電子辭典，於翌（十二）日下午二時許，在台中市○○路之超峰快遞以
      快遞一同寄至該店新竹光復分店由丑○○前往收訖，嗣庚○○於隔（十三）日
      持郵局存摺查詢時，發現有一筆四萬一千零五十元之匯款（詳如後述），始發
      覺有異，經聯絡未果後才發現受騙；
（四）再於附表編號十、十一號所示之時間，以其所有之上開行動電話向亦在「跳蚤
      市場」雜誌上刊登詳如附表編號十、十一號所示廣告之子○○、甲○○二人聯
      絡，使子○○、甲○○二人均不疑有他，並應丑○○之要求，於接到電話後分
      別隨即至附表編號十、十一號所示之地點，以同右（一）之方式操作自動提款
      機轉帳部分予丑○○所指定之上開庚○○所有之郵局帳戶，丑○○因而以此不
      正方法使子○○、甲○○二人分別匯入其等所有、詳如附表編號十、十一號所
      示之金錢；又子○○於當日轉帳完畢查詢餘額時，發現自己帳戶內的錢有短少
      而向丑○○質疑，丑○○便再以同右（三）之方法向其佯稱是因為子○○轉帳
      程序失敗，要求子○○將所使用之金融卡寄給他由其處理，然因子○○心有疑
      慮且事後金融卡亦不慎遺失，而未再交付金融卡予丑○○而未遂；
    丑○○於陸續施詐術使乙○○、癸○○、丙○○、丁○○、辛○○、己○○、蕭
    春福、庚○○、子○○、甲○○等人匯入上開款項後，即立即分別使用上開其買
    得之壬○○及騙得之乙○○、庚○○二人之金融卡，將所其等所匯入之款項提領
    花用完畢。
二、案經乙○○、癸○○、丙○○、丁○○、辛○○、己○○、蕭春福、庚○○、戊○○、子○○、甲○○等人訴由臺北市政府警察局移送臺灣新竹地方法院檢察署
    檢察官偵查起訴。
    理  由
一、訊據被告丑○○對於右揭犯罪事實，業已於偵查中及本院審理時坦承不諱，核與
    告訴人即被害人乙○○、癸○○、蕭春福、庚○○、戊○○、子○○、甲○○等
    七人分別於警訊時及本院訊問時指述綦詳，並據告訴人即被害人丙○○、丁○○
    、辛○○、己○○等四人於警訊中指訴在卷，而上開被告與告訴人乙○○、癸○○、蕭春福、庚○○、子○○、甲○○、丙○○、丁○○、辛○○、己○○等人
    間帳戶內款項之匯入、匯出及提領記錄，有：交通部郵政總局儲0000000
    0─００二號函附壬○○之所有000000000000號郵局帳戶開戶資料
    及該帳戶於八十九年九月至十一月之存提款詳情表、臺北市政府警察局刑事警察
    隊北市警刑大一字第九０六０三六０三００號函（均附於本院卷）、告訴人乙○○所有之００三一五九─0000000─七號郵局帳戶郵政存簿儲金儲金簿封
    面暨八十七年六月起至八十八年十月二十日止紀錄影本（附於偵查卷第四十至四
    十三頁）、告訴人庚○○之所有０一一一０六─0000000─０號郵局帳戶
    郵政存簿儲金儲金簿封面暨八十六年六月起至八十八年十月十七日止之紀錄影本
    （附於偵查卷第三五至三七頁）、告訴人癸○○所有之００二一三二─0000
    000─四號郵局帳戶郵政存簿儲金儲金簿封面暨八十八年七月起至十月三十日
    紀錄影本（附於偵查卷第四八至五十頁）、告訴人丙○○所有之二０八一一一─
    0000000─七號郵局帳戶郵政存簿儲金簿封面暨八十八年九月十八日起至
    十月二十五日止紀錄影本（附於偵查卷第五三至五五頁）、告訴人丁○○所有之
    ００四一三六─0000000─四號郵局帳戶郵政存簿儲金簿封面暨八十七年
    二月六日起至八十八年十月二日止紀錄影本（附於偵查卷第四六至四七頁）、告
    訴人蕭春福所有之０一六一０九─0000000─九號郵局帳戶郵政存簿儲金
    簿封面暨八十八年七月起至十月二十八日止紀錄影本（附於偵查卷第五一至五二
    頁）、告訴人己○○所有之０四００００─0000000─四號郵局帳戶郵政
    存簿儲金儲金簿封面暨八十八年九月四日起至十月九日止紀錄影本與臺灣銀行自
    動櫃員機交易明細表影本二張（均附於偵查卷五五至五六頁）、告訴人子○○所
    有之００四一六六─００八一八七─九號郵局帳戶郵政存簿儲金儲金簿封面暨八
    十八年八月二十三日起至十月二十二日止紀錄影本（附於偵查卷第四四至四五頁
    ）、告訴人甲○○所有之0000000000000000號台南區中小企業
    銀行南斗六分行活期儲蓄存款存摺封面暨八十八年七月五日起至十月十八日止紀
    錄影本（附於偵查卷第三八至三九頁）、內湖郵局八十九年十二月十四日000
    0000─一號函附之告訴人洪健豪以自動提款機儲戶交易明細表一張及宜蘭郵
    局八十九年十二月十六日宜郵字第四二四號函附之告訴人庚○○以自動提款機儲
    戶交易明細表一張在卷可稽，被告之自白核與事實相符。綜上所述，本件事證已
    臻明確，被告之犯行洵堪認定，應予依法論科。
二、按掩飾因自己或他人重大犯罪所得財物或財產上之利益者，謂之洗錢；又重大犯
    罪係指犯刑法第三百四十條之常業詐欺罪，洗錢防制法第二條第一款、第二條第
    一項第五款，分別定有明文。次按，刑法第三百四十條之常業詐欺罪，係指以犯
    詐欺行為為生之事業者而言，最高法院四十五年台上字第一一八八號判例可資參
    照。核被告丑○○所為，係犯刑法第三百三十九條第一項之詐欺取財既遂罪（自
    被害人乙○○處取得金融卡及印章、向被害人庚○○處取得金融卡、向被害人戊○○取得電子辭典）、同條第三項、第一項之詐欺取財未遂罪（向被害人子○○
    詐取金融卡）及同法第三百三十九條之二第一項之以不正方法由自動付款設備取
    得他人之物罪。公訴人認被告上開犯行係犯刑法第三百四十條之常業詐欺罪及洗
    錢防制法第九條第一項之洗錢罪，二罪間有想像競合犯之裁判上一罪關係，然因
    常業詐欺之本質即是連續詐欺，今被告犯上開詐欺犯行之目的係幫助岳家，而其
    詐欺所得亦不高（現金部分有十六萬八千零二十七元及被害人乙○○、庚○○二
    人所有之郵局金融卡各一張、被害人乙○○所有之之印鑑一枚、被害人戊○○所
    有價值六千元之電子辭典一台等物），次數亦非特別多，依上開洗錢防制法對「
    洗錢」之定義以觀，應非所謂「重大犯罪」，本院認其起訴之法條尚有未洽，應
    予變更。被告利用不知情之被害人庚○○交付被害人戊○○所有之電子辭典之行
    為，係間接正犯；而被告先後多次詐欺取財既遂、詐欺取財未遂罪間，及多次以
    不正方法由自動付款設備取得他人之物罪間，均時間緊接、手法雷同，所犯係基
    本犯罪構成要件相同之罪，顯均係基於概括之犯意反覆為之，應依刑法第五十六
    條連續犯之規定，分別論以一連續詐欺取財既遂罪與一連續以不正方法由自動付
    款設備取得他人之物罪，並均依法加重其刑。公訴人起訴事實雖未敘及被告所犯
    詐欺被害人丁○○、辛○○及蕭春福三人之犯行，然該部分事實與公訴人起訴之
    上開詐欺取財之犯罪事實既具連續犯之裁判上一罪關係，應為起訴效力所及，本
    院自得一併予以審究。又被告所犯上開連續詐欺取財既遂罪與連續以不正方法由
    自動付款設備取得他人之物罪二罪間，有方法、結果之牽連關係，為刑法第五十
    五條之牽連犯，應從情節較重之連續詐欺取財既遂罪罪處斷。爰審酌被告丑○○
    利用在「跳蚤市場」雜誌刊登廣告之年輕學生對於自動提款機轉帳功能之不了解
    之機會，在短短一個月之時間內巧言欺騙十一人之多，此外並利用所騙得之被害
    人乙○○、庚○○之帳戶作為犯罪工具，其犯罪手法對於交易安全之危害甚鉅，
    兼衡被告於其犯罪經被害人報警而被發現後自動到案說明，並已盡力償還被害人
    之損失（有其在本院調查、審理中，已陸續與被害人乙○○、癸○○、蕭春福、
    庚○○、戊○○、子○○、甲○○等，經傳喚到庭之被害人達成和解等情，有被
    害人甲○○、蕭春福、庚○○書立之收據、匯款給被害人乙○○之母董香汝及被
    害人子○○之匯款單各一紙在卷可憑，並有本院八十九年九月二十五日訊問筆錄
    、九十年四月十九日審理筆錄在卷可佐，至於未償還之附表編號三至六號所示被
    害人丙○○、丁○○、辛○○、己○○等人部分，經本院三次傳訊被害人丙○○
    、丁○○、辛○○、己○○，並於傳票上註明被告將當庭返還損失，然其等以無
    暇開庭等為由具狀到院而未到庭，以致無從賠償損失），認其犯後態度良好，量
    處如主文所示之刑，以資警惕。末查，被告丑○○素行良好，前未曾受過有期徒
    刑以上刑之宣告，有卷附之臺灣高等法院被告全國前案紀錄表及臺灣新竹地方法
    院檢察署刑案資料查註紀錄表各一份可按，本院認其經本次偵、審過程之教訓，
    今後當知警愓，信無再犯之虞，本院認前開對其所宣告之刑，以暫不執行為適當
    ，爰併諭知緩刑三年，以勵自新，惟為導正其觀念，並宣告應於緩刑期內交付保
    護管束，以收教化之效。
三、至於被告所有、供其犯罪所用、詳如事實欄所示之行動電話二支及其所購得之前
    開壬○○帳戶金融卡，因均未扣案，且據臺北市政府警察局北市警刑大一字第九
    ０六０三六０三００號函表示，被告丑○○所使用之上開原壬○○所有之金融卡
    一張於前往新竹郵政總局提款機提款時，因密碼錯誤為由已被郵局當場收回，經
    聯繫新竹郵政總局，表示該張金融卡於寄還原立帳郵局（臺北縣土城市清水郵局
    ）後三個月，未經原所有人領回，依處理程序應已銷毀，有上開臺北市政府警察
    局函文附於本院卷內可憑，被告丑○○亦表示行動電話二具均已丟棄，為免日後
    執行之困難，爰均不另宣告沒收，併此敘明。
四、據上論斷，依刑事訴訟法第二百九十九條第一項前段、第三百條，刑法第五十六
    條、第三百三十九條第一項、第三百三十九條之二第一項、第五十五條、第七十
    四條、第九十三條第一項，罰金罰鍰提高標準條例第一條前段，判決如主文。
本案經檢察官吳金棟到庭執行職務。
中      華      民      國    九十      年      五      月      十      日
                                 臺灣新竹地方法院刑事第一庭
                                     法  官  遲中慧
右正本證明與原本無異。
如不服本判決，應於判決送達後十日內向本院提出上訴狀( 應附繕本 )，上訴於
臺灣高等法院。
                                     書記官  龔柏萃
中      華      民      國    九十      年      五      月      十      日
附  表：
┌─┬────┬───┬───┬────┬───┬───┬───┬───┐
│編│時    間│被害人│被害人│被騙金額│匯出帳│匯入帳│刊登廣│備  註│
│號│        │交付地│      │及物品  │戶    │戶    │告內容│      │
├─┼────┼───┼───┼────┼───┼───┼───┼───┤
│一│八十八年│台南市│乙○○│共二萬八│乙○○│壬○○│欲購買│金錢部│
│  │九月二十│      │      │千五百十│所有之│所有之│遊戲光│分均已│
│  │三日晚間│      │      │四元（各│ＯＯ三│Ｏ三一│碟片  │償還  │
│  │        │      │      │九千五百│一五九│一一三│      │      │
│  │        │      │      │零七、六│─一Ｏ│─Ｏ三│      │      │
│  │        │      │      │千零九、│三四七│八七八│      │      │
│  │        │      │      │五千、八│六一─│六─Ｏ│      │      │
│  │        │      │      │千元）及│七號郵│號郵局│      │      │
│  │        │      │      │下開郵局│局帳戶│帳戶  │      │      │
│  │        │      │      │金融卡與│      │      │      │      │
│  │        │      │      │印鑑各一│     │      │      │      │
│  │        │      │      │枚      │      │      │      │      │
├─┼────┼───┼───┼────┼───┼───┼───┼───┤
│二│八十八年│臺中縣│癸○○│共九千零│癸○○│同右  │欲購買│已償還│
│  │九月三十│      │      │九元（各│所有之│      │行動電│      │
│  │日晚上十│      │      │五千、四│ＯＯ二│      │話    │      │
│  │時許    │      │      │千零九元│一三二│      │      │      │
│  │        │      │      │）      │─ＯＯ│      │      │      │
│  │        │      │      │        │五六四│      │      │      │
│  │        │      │      │        │五四─│      │      │      │
│  │        │      │      │        │四號郵│      │      │      │
│  │        │      │      │        │局帳戶│      │      │      │
├─┼────┼───┼───┼────┼───┼───┼───┼───┤
│三│八十八年│臺北市│丙○○│五千三百│丙○○│同右  │欲以五│因履傳│
│ │十月二日│內湖區│      │元      │所有之│      │千五百│不到而│
│  │下午五時│      │      │        │二Ｏ八│      │元出售│未能償│
│  │許      │      │      │        │一一一│      │遊戲主│還    │
│  │        │      │      │        │─一Ｏ│      │機    │      │
│  │        │      │      │        │Ｏ一Ｏ│      │      │      │
│  │        │      │      │        │二三─│      │      │      │
│  │        │      │      │        │七號郵│      │      │      │
│  │        │      │      │        │局帳戶│      │      │      │
├─┼────┼───┼───┼────┼───┼───┼───┼───┤
│四│八十八年│高雄市│丁○○│四千零五│丁○○│同右  │欲以五│同右  │
│  │十月二日│前鎮區│      │元      │所有之│      │千五百│      │
│  │晚上十時│西甲郵│      │        │ＯＯ四│      │元出售│      │
│  │許      │局    │      │        │一三六│      │電動玩│      │
│  │        │      │      │ │─七Ｏ│      │具遊戲│      │
│  │        │      │      │        │四八七│      │機    │      │
│  │        │      │      │        │Ｏ七─│      │      │      │
│  │        │      │      │        │四號郵│      │      │      │
│  │        │      │      │        │局帳戶│      │      │      │
├─┼────┼───┼───┼────┼───┼───┼───┼───┤
│五│八十八年│新竹縣│辛○○│一萬零七│廖信凱│同右  │以一萬│同右  │
│  │十月六日│湖口鄉│      │元      │所有之│      │元之價│      │
│  │下午六時│長安村│      │        │Ｏ三一│      │格出售│      │
│  │許      │裝甲學│      │        │一二一│      │機車一│      │
│  │        │校內  │      │        │─七Ｏ│      │部    │      │
│  │        │      │      │        │三Ｏ一│      │      │      │
│  │        │      │      │        │一九─│      │      │      │
│  │        │      │      │        │五號郵│      │      │      │
│  │        │      │      │        │局帳戶│      │      │      │
├─┼────┼───┼───┼────┼───┼───┼───┼───┤
│六│八十八年│南投縣│己○○│五千零十│己○○│同右  │以四千│同右  │
│  │十月九日│名間鄉│      │元      │所有之│      │元之價│      │
│  │晚上    │      │      │        │Ｏ四七│      │格出售│      │
│  │        │      │      │        │ＯＯＯ│      │電腦物│      │
│  │        │      │      │        │─ＯＯ│      │品    │      │
│  │        │      │      │        │一四九│      │      │      │
│  │        │      │      │        │四一─│      │      │      │
│  │        │      │      │        │四號郵│      │      │      │
│  │        │      │      │        │局帳戶│      │      │      │
├─┼────┼───┼───┼────┼───┼───┼───┼───┤
│七│八十八年│彰化縣│蕭春福│六千零一│蕭春福│同右  │出售Ｂ│已償還│
│  │十月十日│員林鎮│      │元     │所有之│      │Ｂ槍  │      │
│  │晚上八時│      │      │        │Ｏ一六│      │      │      │
│  │許      │      │      │        │一Ｏ九│      │      │      │
│  │        │      │      │        │─四一│      │      │      │
│  │        │      │      │        │一三四│      │      │      │
│  │        │      │      │        │三五─│      │      │      │
│  │        │      │      │        │九號郵│      │      │      │
│  │        │      │      │        │局帳戶│      │      │      │
├─┼────┼───┼───┼────┼───┼───┼───┼───┤
│八│八十八年│臺中市│庚○○│共九千零│庚○○│同右  │無    │已償還│
│  │十月十一│東海大│      │七十九元│所有之│      │      │      │
│  │日晚上九│學內  │      │（各一千│臺灣中│      │      │      │
│  │時許    │      │      │零十二、│小企銀│      │      │      │
│  │        │      │      │八千零六│帳戶及│      │      │ │
│  │        │      │      │十七元）│Ｏ一一│      │      │      │
│  │        │      │      │        │一Ｏ六│      │      │      │
│  │        │      │      │        │─一Ｏ│      │      │      │
│  │        │      │      │        │Ｏ五九│      │      │      │
│  │        │      │      │        │五七─│      │      │      │
│  │        │      │      │        │Ｏ號郵│      │      │      │
│  │        │      │      │        │局帳戶│      │      │      │
├─┼────┼───┼───┼────┼───┼───┼───┼───┤
│九│八十八年│臺中市│戊○○│價值六千│無    │無    │出售電│同右  │
│  │十月十一│河南路│      │元之電子│      │      │子辭典│      │
│  │日晚上八│之超峰│      │辭典一台│      │      │      │      │
│  │時許（起│快遞（│      │        │      │      │      │      │
│  │訴書誤載│由陳顗│      │        │      │      │      │      │
│  │為同年月│元代為│      │        │      │      │      │      │
│  │十三日）│交付）│      │        │      │      │      │      │
├─┼────┼───┼───┼────┼───┼───┼───┼───┤
│十│八十八年│高雄市│子○○│四萬一千│子○○│庚○○│以一千│同右  │
│  │十月十三│楠梓區│      │零五十一│所有之│所有之│五百元│      │
│  │日下午  │      │      │元      │ＯＯ四│Ｏ一一│出售遊│      │
│  │        │      │      │        │一六六│一Ｏ六│戲光碟│      │
│  │        │      │      │        │─一Ｏ│─一Ｏ│片    │      │
│  │        │      │      │        │Ｏ八一│Ｏ五九│      │      │
│  │        │      │      │        │八七─│五七─│      │      │
│  │        │      │      │        │九號郵│Ｏ號郵│      │      │
│  │        │      │      │        │局帳戶│局帳戶│      │      │
├─┼────┼───┼───┼────┼───┼───┼───┼───┤
│十│八十八年│雲林縣│甲○○│五萬零五│甲○○│同右  │出售電│同右  │
│一│十月十七│斗六市│      │十一元  │所有之│      │動玩具│      │
│  │日晚上十│永昌西│      │        │Ｏ五四│      │遊戲卡│      │
│  │時三十分│街    │      │        │Ｏ五八│      │帶    │      │
│  │許      │      │      │        │二Ｏ四│      │      │      │
│  │        │      │      │        │ＯＯ一│      │      │      │
│  │        │      │      │        │六ＯＯ│      │      │      │
│  │        │      │      │        │三號臺│      │      │      │
│  │        │      │      │        │南區中│      │      │      │
│  │        │      │      │        │小企業│      │      │      │
│  │        │      │      │        │銀行斗│      │      │      │
│  │        │      │      │        │六分行│      │      │      │
│  │        │      │      │        │帳戶  │      │      │      │
├─┴────┴───┴───┴────┴───┴───┴───┴───┤
│總計詐得：現金十六萬八千零二十七元、乙○○及庚○○所有之郵局金融卡各一│
│          張、乙○○所有之印鑑一枚及戊○○所有之電子辭典一台等物。    │
└───────────────────────────────────┘
附錄本案論罪科刑法條全文：
中華民國刑法第三百三十九條第一項
 (普通詐欺罪)
意圖為自己或第三人不法之所有，以詐術使人將本人或第三人之物交付者
，處五年以下有期徒刑、拘役或科或併科一千元以下罰金。
中華民國刑法第三百三十九條之二第一項
意圖為自己或第三人不法之所有，以不正方法由自動付款設備取得他人之物者，處三
年以下有期徒刑、拘役或一萬元以下罰金。


司法院資訊處製作；財團法人民間司法改革基金會備份。
